【裁判字號】    97,上訴,21
【裁判日期】    970506
【裁判案由】    毒品危害防制條例
【裁判全文】
臺灣高等法院刑事判決              97年度上訴字第21號
上  訴  人
即  被  告  甲○○女  35歲.
上列上訴人違反毒品危害防制條例案件，不服台灣基隆地方法院
九十六年度訴字第四七九號，中華民國九十六年十月十八日第一
審判決（起訴案號：台灣基隆地方法院檢察署九十六年度毒偵字
第九九二號），提起上訴，本院判決如下：
    主  文
上訴駁回。
    理  由
一、本案經本院審理結果，認原審認事用法及量刑均無違誤，應
    予維持，爰予逕行引用原判決所記載之事實、證據及理由。
二、上訴人即被告甲○○上訴意旨略謂：伊於民國九十六年四月
    十日，因罹經痛及重感冒，前往署立基隆醫院對面之德光西
    藥行，購買「中美解風好」與「葡萄王咳保寧感冒液」服用
    。翌（十一）日晚上所採尿液中，雖呈嗎啡陽性反應，容係
    服用上揭藥物所致，原審遽予論處施用第一級毒品罪刑，自
    難甘服，請求重新驗尿云云。
三、惟查：
  (一)被告在偵查中，係謂疑因服用「東海診所」之感冒藥，而尿
    液中呈毒品反應云云。嗣經檢察官查證，該診所函送其處方
    箋所示之感冒藥，並敘明其中「無列管藥品」，有該診所函
    及處方箋、藥方成分明細等附卷可稽（見偵查卷第十、十一
    、十四、十五、十八、十九頁），檢察官復將該藥方成分明
    細，送請管制藥品管理局查覆，略稱：「不含嗎啡陽性反應
    」等語，亦有該函一份存卷足憑（同上卷第二十二頁）。此
    次又改言在藥行購買他藥服用，已見翻異。
  (二)被告在原審亦先否認犯罪，以扣案尿液「疑非屬伊所有」云
    云置辯（見原審卷第三十二頁）。經原審當庭命警採取其尿
    液，再將之與扣案尿液一併送請比對ＤＮＡ，經法務部調查
    局鑑定結果，確認「無誤」，有該局九十六年八月二十日調
    科基字第09600346020 號鑑定書在卷可憑（同上卷第四十一
    、四十二頁），足見被告狡展若是。
  (三)參諸被告在偵查中，原矢口否認施用第一級毒品，經檢察官
    詳予查證，不採其感冒藥、偽陽性反應之辯詞，認定為「於
    九十六年四月十二日採集尿液前二十四小時內之某日時，在
    不詳處所」施用海洛因。提起公訴後，被告仍否認犯罪，經
    原審囑託鑑定扣案尿液，發現確屬被告者無訛。質諸被告，
    即當庭坦承確有非法施用海洛因之情，並直言其犯罪時、地
    為：九十六年四月十一日晚上，在基隆市○○路五巷三十一
    號七樓租屋處（見原審卷第八十九頁）。顯見係屬實情，否
    則不會如此詳明。
  (四)被告提起本件上訴，經本院按其陳報之送達代收人住址與被
    告之設籍地，各多次送達傳票，前者以無該門牌號碼為由，
    後者以拆遷為由，皆遭退回，有該送達退郵信封在案可憑，
    致祇能以公示送達方式為之。足見被告上訴之目的，無非拖
    延訴訟確定，所謂服用經痛、重感冒藥，而致尿液有嗎啡偽
    陽性反應云云，要與台灣檢驗科技股份有限公司CH/2007/40
    575濫用藥物尿液檢驗報告所示閾值「可待因：662；嗎啡：
    606 之情」，明顯矛盾，殊無可信，自亦無另為無益調查之
    必要，併此敘明。
四、被告經合法傳喚，無正當理由不到庭，爰不待其陳述逕行判
    決。
據上論斷，應依刑事訴訟法第三百六十八條、第三百七十一條、
第三百七十三條，判決如主文。
中    華    民    國    97    年    5     月    6     日
                  刑事第十九庭審判長法  官  黃金富
                                    法  官  魏新國
                                    法  官  洪昌宏
以上正本證明與原本無異。
如不服本判決，應於收受送達後十日內向本院提出上訴書狀，其
未敘述上訴之理由者並得於提起上訴後十日內向本院補提理由書
（均須按他造當事人之人數附繕本）。
                                    書記官  王韻雅
中    華    民    國    97    年    5     月    6     日


司法院資訊處製作；財團法人民間司法改革基金會備份。
